【裁判字號】    89,訴,39
【裁判日期】    890930
【裁判案由】    毒品危害防制條例
【裁判全文】
臺灣桃園地方法院刑事判決                            八十九年度訴字第三九號
    公  訴  人  臺灣桃園地方法院檢察署檢察官
    被      告  甲○○
右列被告因違反毒品危害防制條例案件，經檢察官提起公訴（八十八年度偵字第一六
三四三號），本院判決如左：
    主  文
甲○○轉讓第二級毒品未遂，累犯，處有期徒刑肆月。扣案之第二級毒品安非他命
小包（驗餘淨重壹點貳伍公克），均沒收銷燬之。
        事  實
一、甲○○前曾於民國八十一年間因違反麻醉藥品管理條例案件，經臺灣高等法院判
    處有期徒刑六月，緩刑三年確定，於緩刑期內之八十二年間因違反麻醉藥品管理
    條例案件及藥事法案件，經臺灣士林地方法院分別判處有期徒刑五月、七月確定
    ，前開緩刑亦遭撤銷，三罪接續執行，而於八十四年六月五日假釋縮刑期滿執行
    完畢；又於八十四年九月十九日因違反麻醉藥品管理條例案件經臺灣士林地方法
    院判處有期徒刑六月，八十四年十一月九日確定，於八十五年三月十六日因違反
    麻醉藥品管理條例案件經臺灣士林地方法院判處有期徒刑八月，八十五年四月二
    十九日確定，二罪接續執行，於八十六年二月二十三日假釋縮刑期滿執行完畢。
    緣丁○○（所涉施用第二級毒品安非他命犯行，因無繼續施用毒品傾向經臺灣板
    橋地方法院檢察署檢察官不起訴處分）於八十七年五月二十二日晚上九時許施用
    持有第二級毒品安非他命在臺北縣板橋市○○路○段西藏橋下為警逮獲，警方並
    循線於當日晚上十時許在臺北縣中和市○○路福客多便利超商前又逮捕有施用第
    二級毒品安非他命習性，且可幫忙調得第二級毒品安非他命之廖建銘（所涉施用
    第二級毒品安非他命犯行，因無繼續施用毒品傾向經臺灣板橋地方法院檢察署檢
    察官不起訴處分），因得知丙○○之友人甲○○處可調得第二級毒品安非他命，
    丙○○旋即在警方授意下，由丙○○打電話與甲○○聯絡佯稱欲購買第二級毒品
    安非他命新臺幣（下同）五千元，而甲○○明知安非他命係毒品危害防制條例第
    二條第二項第二款所稱之第二級毒品，猶基於轉讓之故意，於翌日（八十七年五
    月二十三日）凌晨一時許聯絡姓名、住居所均不詳，綽號「小陳」之三、四十歲
    男子而在臺北市北投區○○○路○段二二○巷五號住處樓下取得五千元之安非他
    命三包（淨重一‧三五二一公克，取樣○‧一一六八公克，驗餘淨重一‧二三五
    三公克）後，立即以電話與丙○○約定交付安非他命之時間、地點，及攜帶安非
    他命於凌晨一時三十分許抵達臺北縣新莊市○○路臺灣省立醫院前，惟尚未將安
    非他命交付予丙○○旋為在該處埋伏守候之警員逮獲，甲○○轉讓第二級毒品安
    非他命乃未遂逞，並扣得甲○○攜至該處欲轉讓予丙○○安非他命三包（淨重一
    ‧三五二一公克，取樣○‧一一六八公克，驗餘淨重一‧二三五三公克）。
二、案經臺北縣警察局海山分局送請台灣板橋地方法院檢察署檢察官呈請臺灣高等法
    院檢察署檢察長令轉臺灣桃園地方法院檢察署檢察官偵查起訴。
        理  由
一、訊據被告甲○○承認於前揭時間將向「小陳」取得之五千元安非他命三包攜至臺
    灣臺北省立醫院前欲原價轉讓交付予證人丙○○時被警逮獲之情不諱，然辯稱「
    ：丙○○是晚上十點多才打電話請我幫他調五千元安非他命，我到十二點多才答
    應他，我是花一個小時多時間才幫他調到：我認為自己好像被陷害：：」等語，
    經查右事實已據證人丁○○於八十七年五月二十三日警訊、偵查、八十九年二月
    十日本院調查時、證人丙○○於八十七年五月二十三日警訊、偵查時、證人即承
    辦本案員警乙○○於八十九年三月二十一日本院調查時證述甚詳，而扣案之疑似
    安非他命結晶體三包經送鑑定結果，確係含有甲基安非他命成份一節，有憲兵司
    令部刑事鑑識中心八十九年六月二十八日（八九）綱得字第八五一八號鑑驗通知
    書一紙在卷可稽，又所謂「陷害教唆」係指行為人本無犯罪之意，惟經執法人員
    或其利用之人之勸誘唆使，而促使非基於自由意思而實施犯罪行為之行為人犯罪
    之決意，此際執法人員再俟機逮捕而言，至若行為人係基於自由意思而決意犯罪
    ，執法人員僅不過順水推舟提供犯罪機會而加以誘捕，此為便利取證或循線逮捕
    犯罪者即所謂「引蛇出洞」之刑案偵查技巧，尚與「陷害教唆」無涉，茲查，本
    案係丁○○先為警查獲持有安非他命，繼而循線再逮捕丙○○後供出被告處可調
    得安非他命，警方始授意丙○○與被告連繫欲購買安非他命以便將被告引出後順
    利加以逮捕，此種警方基於相當事證足認被告涉有轉讓安非他命重嫌乃計誘逮捕
    被告之方式，顯與全然缺乏任何證據，純粹出於警方之設局以誘使被告誤入「陷
    阱」之「陷害教唆」迥然不同，核情要屬循線逮捕犯罪者之刑案偵查技巧且未逾
    越基本程序正義之要求，是本件事證明確，被告犯行堪予認定。
二、被告於右述時、地轉讓第二級毒品安非他命予證人丙○○未得逞，核其所為係犯
    毒品危害防制條例第八條第四項、第二項轉讓第二級毒品安非他命未遂罪。被告
    轉讓前非法持有安非他命之低度行為，應為非法轉讓之高度行為所吸收，不另論
    罪。被告轉讓第二級毒品安非他命未遂，應依刑法第第二十六條前段減輕其刑。
    被告前曾於八十一年間因違反麻醉藥品管理條例案件，經臺灣高等法院判處有期
    徒刑六月，緩刑三年確定，於緩刑期內之八十二年間因違反麻醉藥品管理條例案
    件及藥事法案件，經臺灣士林地方法院分別判處有期徒刑五月、七月確定，前開
    緩刑亦遭撤銷，三罪接續執行，而於八十四年六月五日假釋縮刑期滿執行完畢；
    又於八十四年九月十九日因違反麻醉藥品管理條例案件經臺灣士林地方法院判處
    有期徒刑六月，八十四年十一月九日確定，於八十五年三月十六日因違反麻醉藥
    品管理條例案件經臺灣士林地方法院判處有期徒刑八月，八十五年四月二十九日
    確定，二罪接續執行，於八十六年二月二十三日假釋縮刑期滿執行完畢，有臺灣
    高等法院被告全國前案紀錄表及台灣桃園地方法院檢察署刑案資料查註記錄表及
    臺灣高等法院檢察署刑案紀錄簡覆表等在卷可稽，其於刑之執行完畢五年內再犯
    有期徒刑以上之本罪，為累犯，應依刑法第四十七條之規定，加重其刑。其刑有
    加減，應先加後減。爰審酌被告之犯罪之動機、目的、手段、品性、所生之損害
    、智識程度及犯罪後之態度等一切情狀，量處如主文所示之刑，以資儆懲。扣案
    之第二級毒品安非他命三小包（淨重一‧三五二一公克，取樣○‧一一六八公克
    ，驗餘淨重一‧二三五三公克），為當場查獲之物，與被告本件轉讓安非他命犯
    行有關，均應依毒品危害防制條例第十八條第一項前段規定，宣告沒收銷燬之。
據上論斷，應依刑事訴訟法第二百九十九條第一項前段，毒品危害防制條例第八條第
二項、第四項、第十八條第一項前段，刑法第十一條、第二十六條前段、第四十七條
，判決如主文。
本案經檢察官張春暉到庭執行職務。
中      華      民      國    八十九    年      九      月     三十  日
                                臺灣桃園地方法院刑事第五庭
                                      法  官   林  婷  立
右正本證明與原本無異。
如不服本判決，應於判決送達後十日內向本院提出上訴狀( 應附繕本 )，上訴於
臺灣高等法院。
                                       書記官   黃  子  祝
中        華        民        國   八十九   年   十   月    六    日
附論罪科刑依據之法條：
毒品危害防治條例第八條
轉讓第一級毒品者，處一年以上七年以下有期徒刑，得併科新臺幣一百萬元以下罰金
。
轉讓第二級毒品者，處六月以上五年以下有期徒刑，得併科新臺幣七十萬元以下罰金
。
轉讓第三級毒品者，處三年以下有期徒刑，得併科新臺幣三十萬元以下罰金。
前三項之未遂犯罰之。


司法院資訊處製作；財團法人民間司法改革基金會備份。
